【裁判字號】    97,上易,288
【裁判日期】    970708
【裁判案由】    妨害公務
【裁判全文】
臺灣高等法院臺南分院刑事判決         97年度上易字第288號
上  訴  人
即  被  告  甲○○
                      號3樓
上列上訴人因妨害公務案件，不服臺灣臺南地方法院97年度易字
第70號中華民國97年3月31日第一審判決（起訴案號：臺灣臺南
地方法院檢察署96年度偵字第17345號），提起上訴，本院判決
如下：
    主  文
上訴駁回。
    事  實
一、甲○○於民國96年11月14日晚上8時許，前往臺南縣警察局
    玉井分局楠西分駐所報案稱遭人持槍擊中左手指，該所遂通
    知員警張登城及王富生返所處理，員警張登城返所後，詢問
    甲○○有關案情，惟甲○○因不滿員警張登城之處理態度，
    竟以「幹你娘雞巴」之字眼謾罵，而當場侮辱依法執行公務
    職務之員警張登城（刑法第309條第1項部份未據告訴），另
    基於妨害公務之犯意，甲○○復用手抓員警張登城之臉部（
    未受傷），致張登城所戴之眼鏡撥至地上，而以此強暴方式
    ，妨害依法執行職務之公務員張登城。
二、案經臺南縣警察局玉井分局報由臺灣臺南地方法院檢察署檢
    察官偵查起訴。
    理  由
一、被告經合法通知未到庭，惟其於原審審理對於上揭事實已坦
    承不諱，核與證人即當日值勤員警王富生偵查中之供述，及
    證人張登城偵查中、及本院審理時之證述之情節相符，復有
    蒐證錄音帶、譯文及照片4張在卷可稽。被告於原審之自白
    ，顯與上開積極證據相符，本件事證明確，被告侮辱公務員
    及妨害公務等犯行均堪認定。
二、核被告甲○○所為，係犯刑法第135條第1項之妨害公務罪及
    同法第140條第1項前段之侮辱公務員罪。被告所犯上該二罪
    間，因犯意各別，罪名有異，應予以分論併罰。
三、原審以被告罪證明確，因予適用刑法第135條第1項、第140
    條第1項、第41條第1項前段、第51條第6款，刑法施行法第1
    條之1之規定分別判處被告拘役59日，拘役40日，並定應執
    行拘役90日，另諭知易科罰金之折算標準。經核原判決認事
    用法，並無不合，量刑亦稱妥適。被告上訴意旨，以其罹患
    精神疾病等語為由，請求減輕其刑云云，惟查，經證人即警
    員張登城於本院審理時到庭證稱：「（你與被告接觸這段時
    間，被告精神狀態如何？）精神狀態正常、記憶力也算正常
    （證人提出被告他案精神狀態鑑定書經法院附卷）。（鑑定
    書載，被告精神上有障礙，有何意見？）被告有辨識能力，
    大概案發後隔幾天，有將當天所發生的情形以書函向台南縣
    警察局督察室檢舉我們員警有抓傷他，我有接受督察員作筆
    錄，還要寫報告。」等語（本院卷第95頁），參以經本院調
    閱被告之病歷資料，並未提及被告罹患之精神疾病有造成被
    告心神喪失、耗弱之情形，從而被告雖自承罹患精神疾病，
    但其精神狀態與常人無異，應無精神耗弱或喪失之情形，其
    上訴顯無理由，應予駁回。
四、被告經合法送達無故未到庭，爰不待其陳述，逕行判決。
五、據上論結，應依刑事訴訟法第368條，第371條，判決如主文
    。
本案經檢察官羅清溪到庭執行職務。
中    華    民    國    97    年    7     月    8    日
                  刑事第四庭  審判長法  官  吳志誠
                                    法  官  陳珍如
                                    法  官  羅心芳
以上正本證明與原本無異。
不得上訴。
                                    書記官  蔡振豐
中    華    民    國    97    年    7     月    9     日
附錄：本判決論罪科
中華民國刑法第135條第1項
對於公務員依法執行職務時，施強暴脅迫者，處3年以下有期徒
刑、拘役或3百元以下罰金。
中華民國刑法第140條第1項
於公務員依法執行職務時，當場侮辱，或對於其依法執行之職務
公然侮辱者，處6月以下有期徒刑、拘役或1百元以下罰金。


司法院資訊處製作；財團法人民間司法改革基金會備份。
